José Eduardo Díaz Esparza CREADOR DE CONTENIDO - FOTÓCDATO CREADOR DE CONTENIDO · FOTÓGRAFO · FILM MAKER · ESCRITOR · EDITOR DE VIDEO

Puebla, México +52 (961) 179 0918 bluex1011@hotmail.com Link a portafolio

Perfil

Soy un Realizador de contenido especializado en diferentes areas por lo que disfruto de desenvolver y ampliar mis conocimientos de cada diciplina dentro de las necesidades de los proyectos que llevo acabo. De esta forma puedo trabajar de manera simultanea diferentes asignaciones.

Habilidades

Adobe Illustrator Adobe Indesign Adobe Photoshop Adobe Lightroom Adobe Premier Pro Adobe After Effects DaVinci Resolve Reaper Office Suite Google Ads

Competencias

Dirección Creativa) (Trabajo en equipo Inteligencia emocional Resiliencia) Gestión de proyectos Hablar en publico

Idiomas

Inglés B2 Francés A2

Educación

Tecnologico de monterrey

Sep 2018 - Jun 2023

Licienciatura en Comunicación y Medios Digitales; Con Especialización en Narrativas inmersivas;

Especialización en Producción y Dirección Cinematográfica

Escuela Europea para la comunicacón

Especialización en Fotografia publicitaria

Ago 2022 - Dic 2022

y las Artes Visuales COCO

Vancouver Film School

May 2019 - Jul 2019

Programa Film Production

Freelance

Tec de monterrey campus Puebla

Jun 2022 - Jul 2022

Realice la filmación y edición de videos junto con animación de gráficos (Motion Graphics) para la promoción y las pantallas del evento.

Video corporativo Deportivo ProfutSoccer Equipo de Tercera Division Profesional FMF

Ago 2022 - Sep 2022

Creación y Edicion de video a partir de clips que se recopilo del equipo durante su año de temporada. Asi como la inclusión de Motion graphics y diseño sonoro para el ambiente de este

Ultimos Cortometrajes: "La Pelota" "El canto del Cisne"

Sep 2021 - Jul 2021 Feb 2023 - May 2023

Director de fotografía en "La pelota". Diseño de iluminación en "El canto del cisne". Trabajo de corrección de color, trabajo con proxies y ensamblaje del primer y último corte

Experiencia Profesional

Tec de monterrey campus Puebla Creación de contenido y Experiencias Feb 2022 - Jun 2022

Creación y Edición de 31 videos con correción de color. Realización de Motion graphics, contenido para redes sociales y fotografia de eventos.

Variable Estudio

Nov 2020 - Ene 2022

Co-Director

Dirección de proyectos de branding y contenido para redes sociales. Creación de cartera de clientes y Diseño de campañas publicitarias.

Actividades Cocurriculares

Compañia de Teatro Musical ITESM Puebla Mar 2019 - May 2023 Miembro de la compañia

Interprete de canto, baile y actuación

Provecto 25

Jul 2020 - Dic 2021

Equipo de comunicación y Marketing

Creación de contenido visual y audio visual, generación de estrategias publicitarias para instagram y diseño editorial

Comite Ejecutivo del Tecnoligico de monterrey campus Puebla

Sep 2020 - Jun 2021

Co-cordinador del area de comunicación y marketing

Liderazgo y dirección de equipos transdiciplinarios para la creación de contenido, desarrollo de campañas y dialogos estudiantiles